臺灣高雄地方法院刑事判決　　　　　　　　　　　　九十三年度易字第一三三五號
　　公　訴　人　臺灣高雄地方法院檢察署檢察官
　　被　　　告　甲○○
右列被告因竊盜案件，經檢察官提起公訴（九十三年度偵字第一七九七四號），被告
於準備程序進行中就被訴事實為有罪之陳述，經告知簡式審判程序之旨、並聽取當事
人之意見後，本院裁定由受命法官獨任進行簡式審判程序，並判決如左：
    主  文
甲○○毀越安全設備竊盜，處有期徒刑捌月。
    事  實
一、甲○○前因竊盜案件，經臺灣台南地方法院九十三年度易字第一七一號判決判處
    有期徒刑二年八月確定，於民國九十三年八月十六日進入高雄第二監獄執行迄今
    （未構成累犯）。詎猶不知悔改，竟意圖為自己不法所有，於九十三年七月二十
    七日三時三十分許，前往乙○○所經營、設於台南縣新營市○○路五九七號之「
    阿洲枸尾雞」小吃店，以徒手拍打玻璃之方式、破壞窗戶（毀損部分未據告訴）
    而侵入該址，竊取乙○○所有之硬幣合計新台幣（以下同）三千元、金門大高粱
    酒八瓶、金門小高粱酒五瓶及葡萄酒五瓶（酒類價值合計六千七百五十元）等財
    物，得手後旋即逃逸，並將前開所竊硬幣全數花用殆盡。嗣於同日十時三十分許
    ，為警於台南縣新營市○○路五十三號之「添福旅社」三０七室執行臨檢而查獲
    ，始查悉上情，並扣得前開乙○○遭竊之金門大高粱酒八瓶、金門小高粱酒五瓶
    及葡萄酒五瓶等物品。
二、案經乙○○訴由台南縣警察局新營分局報請臺灣台南地方法院檢察署檢察官呈請
    臺灣高等法院檢察署核轉臺灣高雄地方法院檢察署檢察官偵查起訴。
    理  由
一、本件被告甲○○所犯係刑法第三百二十一條之加重竊盜罪，其法定刑為死刑、無
    期徒刑、最輕本刑為三年以上有期徒刑以外之罪，於準備程序進行中，被告就被
    訴事實為有罪之陳述，由受命法官告知簡式審判程序之要旨並聽取其與公訴人之
    意見，經被告同意適用簡式審判程序後，本院亦認無不得或不宜改依簡式審判程
    序進行之處，爰依刑事訴訟法第二百七十三條之一第一項、第二百八十四條之一
    規定，本院合議庭裁定由受命法官獨任進行簡式審判程序，合先敘明。
二、右揭犯罪事實，業據被告迭於警詢、偵查及本院訊問中坦承不諱，核與被害人乙
    ○○指述情節相符，復有照片二張、台南縣警察局新營分局臨檢紀錄表、扣押書
    及贓物認領保管單各一件在卷可稽，足徵被告自白內容確與事實相符，堪予採信
    。按刑法第三百三十八條第一項第一款之竊盜罪，必須有夜間侵入或隱匿其內之
    行為，而所侵入或隱匿者，又須他人之住宅或他人居住之建築物，始合於該款犯
    罪之成立要件；又同條第二款所謂安全設備，係指依社會通常觀念足認為防盜之
    設備而言，最高法院二十三年上字第二五四０號及五十五年台上字第五四七號分
    別著有判例。查窗戶乃為防閑所設，具有防盜作用，自該當於刑法第三百二十一
    條第一項第二款所定「其他安全設備」之構成要件無訛。至被告雖於夜間侵入被
    害人所經營之小吃店內行竊，惟經被告供承前開小吃店僅係店面，是時並未有人
    居住等語，且被害人亦稱其營業至凌晨二點就打烊回家，夜間並未有人居住等情
    屬實，從而被告所侵入者既非他人住宅或有人居住之建築物，當未可論以刑法第
    三百二十一條第一款之加重竊盜罪。此外，本件固據被告初於警詢及偵查中供承
    其所竊硬幣數額合計約五千餘元云云，然於本院審理中則改稱約三千多元；另參
    以被害人警詢中則指稱遭竊硬幣約為三千元等語。準此，本院審諸被告所竊得現
    金均為硬幣，數量非少且未經逐一點算，被告與被害人就實際數額亦均已不復記
    憶，且查無積極事證足證被告所竊現金數額究竟為何，茲依「罪證有疑，利於被
    告」之證據法則，爰認本件被告竊得硬幣數額應以三千元為當。職是，本件事證
    已臻明確，被告犯行至堪認定，應依法論科。
三、核被告甲○○所為，係犯刑法第三百二十一條第一項第二款之加重竊盜罪。爰審
    酌被告不思以己力正當謀生，反圖不勞而獲，及其犯罪動機、目的、手段、所生
    危害非鉅，並兼衡其品行、生活狀況、智識程度，另被告前同因竊盜案件，業經
    臺灣台南地方法院九十三年度易字第一七一號判決判處有期徒刑二年八月確定，
    有台灣高等法院被告全國前案紀錄表一件在卷可憑，是其猶不知警惕，復行涉犯
    本件竊盜犯行，雖未構成累犯，然足見其法治觀念薄弱，惟念其事後尚知坦承犯
    行、態度良好等一切情狀，量處如主文所示之刑，以資懲儆。
四、另查，被告前於九十二年六月九日十四時前某時許起至九十三年三月十五日十五
    時許止，與案外人洪惠玲（即被告之妻）共同意圖為自己不法所有之概括犯意，
    在台南縣鹽水鎮等地，連續涉犯多起竊盜犯行，嗣為警循線查獲，經臺灣台南地
    方法院九十三年度易字第一七一號判決判處有期徒刑二年八月確定。惟按，連續
    犯之所謂出於概括犯意，必須其多次犯罪行為自始均在一個預定犯罪計劃以內，
    出於主觀上始終同一犯意之進行，若中途另有新犯意發生，縱所犯為同一罪名，
    究非連續其初發的意思，即不能成立連續犯，最高法院七十年台上字第六二九六
    號著有判例可資參照。被告前述犯行與本件既已相隔四月，非僅犯罪手段迥異，
    共同實施犯罪之人亦非同一，且參以被告於本院審理中亦自承伊於九十三年三月
    經警查獲後，即有正常工作而未再行竊，後來係因沒有工作缺錢，方始為本件犯
    行等語屬實，客觀上顯難謂其先後所為竊盜犯行，均係出於某一特定犯罪計畫而
    為之。準此，本件被告所為核與其前次犯行要無連續犯之裁判上一罪關係，本院
    自得另為適法之裁判，併此敘明。
據上論斷，應依刑事訴訟法第二百七十三條之一第一項、第二百九十九條第一項前段
，刑法第三百二十一條第一項第二款，判決如主文。
中      華      民      國      九十三      年      十     月    二十   日
                          臺灣高雄地方法院刑事第十七庭
                                      法  官  陳  明  呈
右正本證明與原本無異。
如不服本判決，應於判決送達後十日內，向本院提出上訴狀。
                                      書記官  林  明  忠
中    華    民    國      九十三      年      十      月      二十一    日
附錄本判決論罪科刑法條：
中華民國刑法第三百二十一條
犯竊盜罪而有左列情形之一者，處六月以上、五年以下有期徒刑：
一  於夜間侵入住宅或有人居住之建築物、船艦或隱匿其內而犯之者。
二  毀越門扇、牆垣或其他安全設備而犯之者。
三  攜帶兇器而犯之者。
四  結夥三人以上而犯之者。
五  乘火災、水災或其他災害之際而犯之者。
六  在車站或埠頭而犯之者。
前項之未遂犯罰之。
